---
title: "Taller Ecuaciones Diferenciales"
author: "Juan Sebastian Triana Perez, Miguel Angel Beltran Rodriguez"
date: "26 de octubre de 2018"
output: pdf_document
---

```{r setup, include=FALSE}
knitr::opts_chunk$set(echo = TRUE)
```

## Punto 1.

Considere un cuerpo con temperatura interna $T$ el cual se encuentra en un ambiente con  temperatura  constante $T_e$.  Suponga  que  su  masa m concentrada  en  un  solo punto. Entonces la transferencia de calor entre el cuerpo y el entorno externo puede ser descrita con la ley de Stefan-Boltzmann.

$$v\left(t\right)=\epsilon\gamma S\left(T^4\left(t\right)-T_e^4\right)$$

Donde, $t$ es tiempo y $\epsilon$ es la constante de Boltzmann ($\epsilon\:=5.6x10^{-8}J/m^2K^2s$), $\gamma$ es la constante de "emisividad" del cuerpo, $S$ el area de la superficie y $v$ es la tasa de transferencia  del  calor. La  tasa  de  variacion  de  la energia $\frac{dT}{dt}\:=\:\frac{-v\left(t\right)}{mC}$ ($C$ indica  el calor especifico del material que constituye el cuerpo). En consecuencia,

$$\frac{d\left(T\right)}{d\left(t\right)}=\frac{-\epsilon\gamma S\left(T^4\left(t\right)-T^4_e\right)}{mC}$$

Usando el m??todo de Euler (en R) y 20 intervalos iguales y t variando de 0 a 200 segundos, resuelva numericamente la ecuacion, si el cuerpo es un cubo de lados de longitud 1m y masa igual a 1Kg. Asuma, que $T_0$ = 180K, $T_e$ = 200K, $g$ = 0.5 y $C$ = 100J/(Kg/K). Hacer una representaci??n grafica del resultado.

```{r}
library(pracma)

metodoEuler <- function(f, h, xi, yi, xf)
{
  N = (xf - xi) / h
  x = y = numeric(N+1)
  x[1] = xi; 
  y[1] = yi;
  i = 1
  while (i <= N)
  {
    x[i+1] = x[i]+h
    y[i+1] = y[i]+(h*f(x[i],y[i]))
    i = i+1
  }
  return (data.frame(X = x, Y = y))
}

imprimir<-function(e1, col="red"){
  i=1
  while(i<=nrow(e1))
  {
    lines(e1$X, e1$Y, col=col)
    i = i+1
  }
}

f <- function(x, y) return((-5.6e-8*6*0.5*(y^4-200^4))/(1*100))
e1 = metodoEuler(f, 10, 0, 180, 200)

e1[nrow(e1),]

xx <- c(0, 200); yy <- c(0, 200)
vectorfield(f, xx, yy, scale = 1)

imprimir(e1)

sol <- rk4(f, 0, 200,180, 19)
lines(sol$x, sol$y, col="purple")
```

## Punto 2.

Obtenga cinco puntos de la solucion de la ecuacion, utilizando el metodo de Taylor (los tres primeros terminos)con h=0.1 implemente en R

$$\frac{dy}{dx}-\left(x+y\right)=1-x^2;\:y\left(0\right)=1$$
Grafique su solucion y compare con la solucion exacta, cual es el error de truncamiento en cada paso

```{r}
#install.packages(Deriv)
require(Deriv) # derivadas parciales
#--- Metodo de Taylor, orden 4
mtaylor4= function(f, t0, y0, h, n){
  #Datos igualmente espaciados iniciando en t0 = a, paso h. "n" datos
  t = seq(t0, t0 + (n-1)*h, by = h) # n datos
  y = rep(NA, times=n) # n datos
  y[1] = y0
  # Derivadas parciales con el paquete Deriv. Deriv(f)
  ft=Deriv(f,"t",nderiv = 1); fy=Deriv(f,"y",nderiv = 1)
  f1 = function(t,y)
    ft(t,y)+fy(t,y)*f(t,y)
  f1t=Deriv(f1,"t"); f1y=Deriv(f1,"y")
  f2= function(t,y) f1t(t,y)+f1y(t,y)*f(t,y)
  f2t=Deriv(f2,"t"); f2y=Deriv(f2,"y")
  f3= function(t,y) f2t(t,y)+f2y(t,y)*f(t,y) # orden m = 4
  for(i in 2:n ){
    f0i = f(t[i-1], y[i-1])
    f1i = f1(t[i-1], y[i-1])
    f2i = f2(t[i-1], y[i-1])
    f3i = f2(t[i-1], y[i-1])
    y[i] = y[i-1] + h*(f0i + h/2*f1i + h^2/6*f2i + h^3/24*f3i )
  }
  return(data.frame(X = t, Y = y))
}

imprimir<-function(e1, col="red"){
  i=1
  while(i<=nrow(e1))
  {
    lines(e1$X, e1$Y, col=col)
    i = i+1
  }
}

f = function(t,y) 1-t^2+(t+y)
t0 = 0; y0 = 1; h = 0.1; n=5
s = mtaylor4(f, t0, y0, h, n)

xx <- c(0, 0.5); yy <- c(0, 2.5)
vectorfield(f, xx, yy, scale = 0.02)
imprimir(s)
sol <- rk4(f, 0, 0.4,1, 4)

lines(sol$x, sol$y, col="purple")
errory = abs(sol$y[5]- s[5,2])

errory
```

## Punto 3.

Obtenga 20 puntos de la solucion de la ecuacion, utilizando el metodo de Euler (los tres primeros terminos)con h=0.1

$$\frac{dy}{dx}-\left(x+y\right)=1-x^2;\:y\left(0\right)=1$$
Grafique su solucion y compare con la solucion exacta, cual es el error de truncamiento en cada paso

```{r}
library(pracma)

metodoEuler <- function(f, h, xi, yi, xf)
{
  N = (xf - xi) / h
  x = y = numeric(N+1)
  x[1] = xi; 
  y[1] = yi;
  i = 1
  while (i <= N)
  {
    x[i+1] = x[i]+h
    y[i+1] = y[i]+(h*f(x[i],y[i]))
    i = i+1
  }
  return (data.frame(X = x, Y = y))
}

imprimir<-function(e1, col="red"){
  i=1
  while(i<=nrow(e1))
  {
    lines(e1$X, e1$Y, col=col)
    i = i+1
  }
}

f = function(x,y) 1-x^2+(x+y)
t0 = 0; y0 = 1; h = 0.1

xx <- c(0, 3); yy <- c(0, 15)
vectorfield(f, xx, yy, scale = 0.1)
e1 = metodoEuler(f, h, t0, y0, 2)
e1
e1[nrow(e1),]
sol <- rk4(f, 0, 2, 1, 19)
lines(sol$x, sol$y, col="purple")
imprimir(e1)

```

## Punto 4.

Implemente en R el siguiente algoritmo y apliquelo para resolver la ecuacion anterior

1. Defina f(x,y) y la condicion inicial (x0,y0)
2. Defina h y la cantidad de puntos a calcular m
3. Para i=1,2, ..., m
4. K1 = hf(xi,yi)
5. K2 = hf(xi+h, yi+K1)
6. yi+1 = yi+ 1/2 (K1+K2)
7. xi+1 = xi + h
8. fin

```{r}
f = function(x,y) 1-x^2+(x+y)
x0 = 0; y0 = 1; h = 0.1; m=20

g<-function(x0,y0,f ,h, m){
  i = 1
  x = numeric(m+1)
  y = numeric(m+1)
  x[1] = x0
  y[1] = y0
  while(i <= m){
    k1 = h*f(x[i], y[i])
    k2 = h*f(x[i]+h, y[i]+k1)
    
    y[i+1] = y[i] + ((1/2)*(k1+k2))
    x[i+1] = x[i] + h
    i = i+1
  }
  return (data.frame(X = x, Y = y))
}

imprimir<-function(e1, col="red"){
  i=1
  while(i<=nrow(e1))
  {
    lines(e1$X, e1$Y, col=col)
    i = i+1
  }
}

e1 = g(x0,y0,f,h,m)
e1
e1[nrow(e1),]
xx <- c(0, 3); yy <- c(0, 15)
vectorfield(f, xx, yy, scale = 0.1)
sol <- rk4(f, 0, 2, 1, 19)
lines(sol$x, sol$y, col="purple")
imprimir(e1)
```

## Punto 5.

Utilizar la siguiente variacion en el metodo de Euler, para resolver una ecuacion diferencial
ordinaria de primer orden, la cual calcula el promedio de las pendientes en cada paso

$$y_{i+1}\:=\:y_i\:+\:\frac{h}{2}\:\left(f\left(x_i\:,\:y_i\right)+f\left(x_{i+1},\:y_{i+1}\right)\right)$$

Implemente un codigo en R, para este metodo y obtenga 10 puntos de la solucion con h=0.1,
grafiquela y comparela con el metodo de Euler:

$$\frac{dy}{dx}-x-y-1+x^2\:=\:0;\:y\left(0\right)=1$$
```{r}
library(pracma)

metodoEulerModificado <- function(f, h, xi, yi, xf)
{
  N = (xf - xi) / h
  x = y = numeric(N+1)
  x[1] = xi; 
  y[1] = yi;
  y[2] = y[1]+(h*f(x[1],y[1]))
  i = 1
  while (i <= N)
  {
    x[i+1] = x[i]+h
    y[i+1] = y[i]+((h/2)*(f(x[i],y[i])+f(x[i+1], y[i+1])))
    i = i+1
  }
  return (data.frame(X = x, Y = y))
}

imprimir<-function(e1, col="red"){
  i=1
  while(i<=nrow(e1))
  {
    lines(e1$X, e1$Y, col=col)
    i = i+1
  }
}

f = function(x,y) 1-x^2+(x+y)
t0 = 0; y0 = 1; h = 0.1


e1 = metodoEulerModificado(f, h, t0, y0, 2)
xx <- c(0, 3); yy <- c(0, 15)
vectorfield(f, xx, yy, scale = 0.1)
e2 = metodoEuler(f, h, t0, y0, 2)

imprimir(e1) #eulermodificado
imprimir(e2, col="purple") #euler

```

## Punto 7.

Pruebe el siguiente codigo en R del metodo de Runge Kutta de tercer y cuarto orden y obtenga 10 puntos
de la solucion con h=0.1, grafiquela y comparela con el metodo de Euler:

$$\frac{dy}{dx}-x-y-1+x^2\:=\:0;\:y\left(0\right)=1$$
```{r}
rungekutta = function(f,t0,y0,h,n){
  t = seq(t0, t0+n*h, by=h)
  y = rep(NA, times=(n+1))
  
  y[1] = y0
  for(k in 2:(n+1)){
    k1=h/2*f(t[k-1],y[k-1])
    k2=h/2*f(t[k-1]+h/2, y[k-1]+k1)
    k3=h/2*f(t[k-1]+h/2, y[k-1]+k2)
    k4=h/2*f(t[k-1]+h, y[k-1]+2*k3)
    y[k] = y[k-1]+1/3*(k1+2*k2+2*k3+k4)
  }
  return(data.frame(X = t, Y = y))
}

imprimir<-function(e1, col="red"){
  i=1
  while(i<=nrow(e1))
  {
    lines(e1$X, e1$Y, col=col)
    i = i+1
  }
}


f = function(x,y) 1-x^2+(x+y)
t0 = 0; y0 = 1; h = 0.1


e1 = rungekutta(f, t0,y0,h,10)
xx <- c(0, 1.5); yy <- c(0, 6)
vectorfield(f, xx, yy, scale = 0.1)
e2 = metodoEuler(f, h, t0, y0, 1)

imprimir(e1) #rungekutta
imprimir(e2, col="purple") #euler

```